【裁判字號】    89,訴,1041
【裁判日期】    900129
【裁判案由】    毒品危害防制條例
【裁判全文】
臺灣臺南地方法院刑事判決                        八十九年度訴字第一四一號
    公  訴  人  臺灣台南地方法院檢察署檢察官
    被      告  甲○○
    指定辯護人本院
    公設辯護人  乙○○
右列被告因違反毒品危害防治條例案件，經檢察官提起公訴（八十九年度偵字第二０
０八、七四八五、七八四四號），本院判決如左：
    主  文
甲○○連續販賣第二級毒品，處有期徒刑捌年，扣案之第二級毒品安非他命肆包（淨
重柒點壹柒公克）均沒收銷毀之，扣案之0000000000號行動電話一枝沒收
，販賣毒品所得新台幣壹拾陸萬壹仟元沒收，如全部或一部不能沒收時，以其財產抵
償之。；又連續轉讓第二級毒品，處有期徒刑捌月，應執行有期徒刑捌年陸月，扣案
之第二級毒品安非他命肆包（淨重柒點壹柒公克）均沒收銷燬之，扣案之00000
00000號行動電話一枝沒收。販賣毒品所得新台幣壹拾陸萬壹仟元沒收，如全部
或一部不能沒收時，以其財產抵償之。
    事  實
一、甲○○綽號「檸檬」，基於意圖營利之概括犯意，以第三人王國彬所有之000
    0000000號行動電話做為對外聯絡之工具，自民國八十七年三、四月間起
    至八十八年七月間止，連續在台南縣永康市○○○路與忠孝路口砲兵學校附近、
    台南縣將軍鄉鯤溟村鯤溟十七號住處及台南縣永康市○○○路九０二巷二一之三
    二號丁○○居所等處，以新台幣（下同）四千元之價格，販賣第二級毒品安非他
    命予丁○○約四、五十次，計得價金至少十六萬元；又於八十九年一月初某日，
    在第三人楊明山台南縣永康市○○路四二九巷八八號住處，以一千元之價格，販
    賣安非他命予丙○○一次。甲○○又另行起意，並基於概括之犯意，連續於八十
    九年一月上旬某日及同年月十四日，分別在第三人楊明山上揭住處，無償轉讓安
    非他命（約一次施用量）予丙○○二次。嗣於八十九年二月一日，在台南縣永康
    市○○○街一九九巷十六號大橋賓館二０三室為警查獲丙○○，經丙○○配合，
    以電話佯稱要向甲○○購買安非他命，迨甲○○於同日十六時十五分許，攜帶安
    非他命至上開大橋賓館二０三室欲販賣予丙○○時，為警當場查獲而未遂，並扣
    得安非他命四小包（含袋重七點九公克，淨重七點一七公克），及第三人王國彬
    所有專供被告販賣毒品所用之0000000000號行動電話一枝。
二、案經台南縣警察局永康分局及善化分局報請台灣台南地方法院檢察署檢察官偵查
    起訴。
    理  由
一、訊據被告甲○○對於右揭連續二次轉讓第二級毒品安非他命予丙○○之犯行坦承
    不諱，惟矢口否認有販賣毒品之犯行，辯稱：伊未販賣安非他命予丁○○及丙○○云云。經查：
（一）被告自白部分，核與證人丙○○證述之情節相符，其自白與事實相符，堪予採
      信。
（二）丁○○及丙○○均係打第三人王國彬所有之0000000000號行動電話
      與被告聯絡，及右揭關於購買安非他命之交易時間、地點、次數、數量等詳情
      ，業據證人丁○○及丙○○於警訊、偵查中供述不移，並經證人丁○○、丙○○結證屬實，而被告自承與證人等並無仇恨，證人等當無設詞誣攀之理。
（三）證人丙○○於八十九年二月一日，在台南縣永康市○○○街一九九巷十六號大
      橋賓館二０三室為警查獲後，經丙○○配合，以電話佯稱要向甲○○購買安非
      他命，迨甲○○於同日十六時十五分許，攜帶安非他命至上開大橋賓館二０三
      室欲販賣予丙○○時，為警當場查獲等情，亦據證人丙○○及查獲警員盧振欽
      到庭證述明確。
（四）且被告於八十九年二月一日警訊中已坦承丙○○於該日近中午時分，打行動電
      話0000000000號告稱要買一小袋安非他命，其於該日十六時十五分
      許，在台南縣永康市○○○街一九九巷十六號與丙○○碰面，即為警查獲及其
      賣給丙○○安非他命之價格是每一錢（台制）二千五百元等情，又被告於八十
      九年五月三十日警訊中對於右揭販賣安非他命之犯行亦供認不諱，雖被告事後
      矢口否認犯行，辯稱：該筆錄伊未看就簽名云云，惟有錄音帶及勘驗筆錄在卷
      可稽，上開警訊筆錄之真實性應無庸置疑。綜上所述，足認被告所辯，顯係卸
      責之詞，委不足採。
（五）另被告經警查獲時，查扣四包粉末狀之物，經本院送請法務部調查局鑑定結果
      ，確為安非他命，有該局八十九年九月二十八日（八九）陸一字第八九０六九
      八三一號檢驗通知書在卷可稽，被告身上既攜高達四包之安非他命，按諸經驗
      論理法則，顯已非僅供己吸食之用，亦可認定。
（六）再由於近年毒品安非他命及海洛因之濫用，危害國民健康與社會安定日益嚴重
      ，治安機關對於販賣或施用毒品之犯罪行為，無不嚴加查緝，各傳播媒體對於
      政府大力掃毒之決心亦再三報導，已使毒品取得不易且物稀價昂等情觀之，茍
      被告於買賣之過程中無利可圖，亦無甘冒被移送法辦之危險而平白從事販賣之
      理，足見被告所販入安非他命之價格必較其賣出之價格低廉，而有從中賺取買
      賣價差牟利之營利意圖甚明。此外，復有安非他命四包（含袋重七點九公克）
      及行動電話一枝扣案可資佐證，本件事證明確，被告犯行均足堪認定。
二、核被告所為，係犯毒品危害防制條例第四條第二項之販賣第二級毒品既遂、同條
    第五項、第二項之販賣第二級毒品未遂及同條例第八條第二項之轉讓第二級毒品
    罪。其先後多次販賣毒品既遂及未遂之犯行及二次轉讓毒品之犯行，時間緊接，
    所犯又係構成要件相同之罪名，顯係基於概括犯意為之，應均依刑法第五十六條
    連續犯之規定，以販賣毒品既遂及轉讓毒品罪論，並加重其刑。又被告所犯上開
    販賣第二級毒品及轉讓第二級毒品二罪，犯意各別，行為互殊，應分論併罰。被
    告非法持有安非他命之低度行為，已為其進而販賣及轉讓之高度行為所吸收，不
    復另論。爰審酌被告品行、犯罪之目的、手段、被告販賣毒品，戕害他人身體健
    康甚鉅，對社會秩序損害非輕，及其販賣之數量、時間長短、犯罪後飾詞圖卸毫
    無悔意等一切情狀，量處如主文所示之刑，以資懲儆。扣案之毒品安非他命四小
    包（含袋重七點九公克，淨重七點一七公克），應依毒品危害防制條例第十八條
    第一項前段之規定，沒收銷燬之。再扣案之0000000000號行動電話一
    枝，係專供被告販毒所用之物，併依毒品危害防制條例第十九條第一項之規定，
    宣告沒收之。
三、至被告販賣安非他命與丁○○、丙○○之所得，其中丁○○部分販賣四十至五十
    次，每次均為四千元，業據證人丁○○證述明確，因無法追查其確實販賣次數，
    以最低次數四十次計算之，以利被告，（4000x40=160000)，被告計得款至少十
    六萬元，丙○○部分一次為一千元，四者合計被告販賣毒品所得至少應為十六萬
    一千元，為犯罪所得之財物，雖未扣案，仍應全部依毒品危害防治條例第十九條
    第一項之規定宣告沒收，如全部或一部不能沒收時，以其財產抵償之。
據上論斷，應依刑事訴訟法第二百九十九條第一項前段，毒品危害防制條例第四條第
二項、第五項、第八條第二項、第十八條第一項前段、第十九條第一項，刑法第十一
條前段、第五十六條、第五十一條第五款，判決如主文。
本案經檢察官吳岳輝到庭執行職務
中    華    民    國      九十      年      一        月    二十九      日
      臺灣臺南地方法院刑事第二庭
                                      法  官 石家禎
右正本證明與原本無異
如不服本判決應於送達後十日內向本院提出上訴狀
                                      書記官 葉東平
中    華    民    國      九十      年      二        月      二        日
附錄本案論罪科刑法條全文：
毒品危害防制條例第四條
製造、運輸、販賣第二級毒品者，處無期徒刑或七年以上有期徒刑，得併科新臺幣七
百萬元以下罰金。
毒品危害防制條例第八條
轉讓第二級毒品者，處六月以上五年以下有期徒刑，得併科新臺幣七十萬元以下罰金
。
毒品危害防制條例第十八條
查獲之毒品及專供製造或施用毒品之器具，不問屬於犯人與否，均沒收銷燬之。
毒品危害防制條例第十九條
犯第四條至第九條、第十二條、第十三條或第十四條第一項、第二項之罪者，其供犯
罪所用或因犯罪所得之財物，均沒收之，如全部或一部不能沒收時，追徵其價額或以
其財產抵償之。


司法院資訊處製作；財團法人民間司法改革基金會備份。
